臺灣高等法院臺中分院民事裁定
110年度抗字第249號
抗  告  人  弘音多媒體科技股份有限公司

法定代理人  許朝貴  
相  對  人  陳學賢  
上列抗告人因與相對人間聲明異議事件，對於中華民國110年4月
30日臺灣南投地方法院110年度執事聲字第6號所為裁定提起抗告
，本院裁定如下：
    主  文
抗告駁回。
抗告訴訟費用由抗告人負擔。
    理  由
一、抗告人前以臺灣臺北地方法院104年度重訴字第866號判決（
    下稱系爭判決）及確定證明書為執行名義，向臺灣南投地方
    法院聲請執行相對人持有之電腦伴唱機（含配件）13台及投
    幣器132台（下稱系爭執行標的物），經該院以109年度司執
    字第17762號執行事件受理在案，抗告人主張相對人曾於民
    國109年4月間親向伊之南投地區經銷商仲埕有限公司負責人
    賴○○表示：「我655的機子好幾十台，都是用買的，投幣箱
    也是有幾十台」，顯有隱匿財產而為不實陳述，依強制執行
    法第20條第2項之規定，聲請命其供擔保或限期履行。經該
    院109年度司執字第17762號裁定駁回，抗告人不服，聲明異
    議，該院復以110年度執事聲字第6號裁定（下稱原裁定）駁
    回。抗告人不服，抗告意旨略以：
（一）伊於105年11月29日聲請強制執行，相對人並未返還系爭
      執行標的物，原裁定以105年間之執行結果駁回伊之異議
      ，顯不合理。又相對人確曾於上述期日向賴○○為陳述，原
      法院未予調查，亦有未當。
（二）又伊為○○大科技有限公司（下稱○○大公司）之伴唱產品總
      經銷，由該公司法務人員提供之「（南投區）市場狀況回
      報表」（下稱回報表），可知相對人確有在南投經營美華
      電腦伴唱機出租業務，而有收入可償還債務，是相對人所
      報告之財產狀況係虛偽不實，原裁定應予撤銷等詞。
二、按已發見之債務人財產不足抵償聲請強制執行債權或不能發
    現債務人應交付之財產時，執行法院得依債權人聲請或依職
    權，定期間命債務人據實報告該期間屆滿前一年內應供強制
    執行之財產狀況。債務人違反前項規定，不為報告或為虛偽
    之報告，執行法院得依債權人聲請或依職權命其提供擔保或
    限期履行執行債務；債務人有下列情形之一者，執行法院得
    依債權人聲請或依職權命其提供擔保或限期履行：有事實
    足認顯有履行義務之可能故不履行。就應供強制執行之財
    產有隱匿或處分之情事，強制執行法第20條第1、2項，第22
    條第1項分別定有明文。是執行法院之得命債務人提供擔保
    或限期履行債務，係以執行法院定期間命債務人據實報告該
    期間屆滿前一年內應供強制執行之財產狀況，債務人不為報
    告或為虛偽之報告；或有事實足認顯有履行義務之可能故不
    履行；或就應供強制執行之財產有隱匿或處分等情事為要件
    。且依民事訴訟法第277條前段、強制執行法第30條之1關於
    舉證責任分配之意旨，自應由聲請之人即抗告人對此為相當
    之舉證，始得謂有據。
三、經查：
（一）抗告人於109年7月20日持系爭判決及確定證明書為執行名
      義，向原法院聲請本件執行。經該院於109年7月23日以投
      院明109司執平字第17762號函通知相對人依強制執行法第
      20條第1項規定據實報告1年內自108年7月24日起至109年7
      月23日止，應供強制執行之財產狀況，並命其陳報系爭執
      行標的物之現況等情。而相對人業於109年8月14日具狀陳
      報其原有之房屋，先前已遭抗告人拍賣，目前無房屋，亦
      無其他存款、股票、汽車、薪資，系爭執行標的物其中伴
      唱機8台已由抗告人雲林經銷商林○○取回，剩餘5台當時存
      放於相對人房屋，房屋遭抗告人拍賣，致屋內物品含該5
      台伴唱機不知去向；另投幣器約100台已由抗告人督導陳○
      ○取回，剩餘32台當時存放於地區機台主處所，亦由陳○○
      點收取回，已全數返還等情，此經原法院調取上開執行卷
      核閱無誤而敘明於原裁定。則相對人既已依原法院前開函
      文報告應供強制執行之財產狀況，即無強制執行法第20條
      第2項不為報告之情事；且相對人所述其目前無房屋，亦
      無其他存款、股票、汽車、薪資等財產可供強制執行之情
      ，也與抗告人聲請強制執行狀第2頁所載「債務人陳學賢
      亦無其他財產、所得可供執行」（本院110年度抗字第126
      號裁定3頁）之情並無不合；原法院對此並先後於109年10
      月19日、12月1日通知兩造及陳○○到庭陳述意見，非無調
      查確認。故形式上尚無以見相對人有何抗告人所指虛偽報
      告之情形。
（二）雖抗告人稱相對人曾於109年4月間，曾親向伊南投區經銷
      商賴○○表示有購置655型機子與投幣箱各數十台云云。惟
      查其就相對人確有如此陳述一節，無論在本件或另所聲請
      管收相對人之他案（原法院110年度管字第1號、本院110
      年度抗字第126號）中，均未見其提出具體之佐證以實其
      說；且依其所陳，賴○○乃其經銷商，衡情，相對人當無自
      行向賴○○透露財產狀況之可能，縱令賴○○到庭為證，在乏
      其他事證可為補強之情況下，亦無以解消其因與抗告人間
      利害相關而未有偏頗抗告人、且所述違反上開常情等疑慮
      ，況考相對人上開自陳內容，乃稱機子與投幣機均係「用
      買的」，與本件抗告人所執行索回之系爭執行標的物（即
      系爭判決附表三、四所列）係其原所出租而交付之機具，
      顯非相同；且所述時間為109年4月，與原法院命相對人陳
      報財產狀況之截止日即同年7月23日，尚有3個月以上之時
      間差，難以確保於陳報期限截止時仍屬存在，所泛稱「用
      買的」一語，更無以逕見係何人所買。顯難憑為准許聲請
      之依據。 
（三）又查抗告人抗告後固另提出○○大公司之回報表影本（本院
      卷23、25頁），圖以為相對人於110年5月11日、12日為警
      查獲其另行在他店放置該公司伴唱機之證明，用指相對人
      確有隱匿財產、不實陳述等情。然查抗告人所提由第三人
      ○○大公司人員所製回報表為影本，並屬私文書，依法尚難
      逕認為真正，未經實質調查程序，亦無從直接得認與相對
      人之財產現況相關；且觀該回報表既已明載相對人為警查
      獲之地點與數量，即非不能確認，若確屬實，理當確認後
      提出具體之事證以供法院參酌，庶符前揭舉證責任之踐行
      ，而非單以該回報表影本即得認其聲請有憑；況倘該回報
      表確屬真實，則第三人○○大公司既可憑己力進行查證，且
      以相對人若確另有其他機具可供營利，亦必需陳列在公開
      場所，而無隱匿之可能而言，抗告人應得自行調查相對人
      財產之所在，亦無提起本件聲請之必要。是抗告人此部分
      主張，仍不足認定相對人有履行義務之可能故不履行或隱
      匿其財產之情事。
（四）至原裁定第3頁所稱抗告人於105年間執行系爭執行標的物
      未果等語，僅在敘明當時實際執行之情形，並指出抗告人
      在事隔多年再提起本件聲請時，仍未能提出可供審認之具
      體證據，自無法確認系爭執行標的物仍為相對人所占有、
      保管，而非僅以此作為駁回抗告人聲請之唯一理由，抗告
      人此點爭執，尚有誤會，亦非有理。　　　
四、綜上所述，本件依抗告人所舉事證，尚難遽謂相對人有其所
    指顯有履行義務之可能故不履行，或就應供強制執行之財產
    有隱匿或處分等情事，自無可憑採，是其聲請命相對人提供
    擔保或限期履行債務，為無理由。原法院司法事務官因而裁
    定駁回抗告人強制執行之聲請，於法並無違誤；原裁定認原
    法院司法事務官所為處分，尚無不當，駁回抗告人之異議，
    洵無不合。抗告意旨指摘原處分及原裁定不當，求予廢棄，
    均為無理由，應予駁回。
五、據上論結，本件抗告為無理由，裁定如主文。
中　　華　　民　　國　　110 　年　　6 　　月　　16　　日
                            民事第三庭   
                                審判長法　官  黃玉清
                                      法　官  涂秀玲
                                      法　官  葛永輝
正本係照原本作成。
不得抗告。　　　　　　　　　　　　　　　　　　　
　　　　　　　　　　　　　　　　　　　書記官  黃湘玲　　　　　　　　　　　　　　　　　　　
中　　華　　民　　國　　110 　年　　6 　　月　　16　　日